【裁判字號】    95,簡上,652
【裁判日期】    951228
【裁判案由】    動產擔保交易法
【裁判全文】
臺灣板橋地方法院刑事判決             95年度簡上字第652號
上  訴  人
即  被  告  甲○○
上列上訴人即被告因違反動產擔保交易法案件，不服本院中華民
國95年6 月22日95年度簡字第3430號第一審判決（起訴書案號：
95年度偵續字第170 號），提起上訴，本院管轄之第二審合議庭
判決如下：
    主  文
上訴駁回。
    事實及理由
一、本案經本院審理結果，認第一審以上訴人即被告甲○○所為
    係犯動產擔保交易法第38條之罪，判處拘役50日，如易科罰
    金，以30 0元折算1 日，其認事用法均無違誤，量刑亦屬適
    當，應予維持，並引用如附件第一審判決書所記載之事實、
    證據及理由（詳如附件）。被告雖聲明上訴，然未到庭或以
    書狀提出任何不服原審判決之具體事證以供本院審酌，其上
    訴即非有據，應予駁回。
二、又上訴人即被告行為後，刑法業於94年2 月2 日修正公布，
    並自95年7 月1 日起生效施行，其第2 條第1 項規定行為後
    法律有變更者，適用行為時之法律，但行為後之法律有利於
    行為人者，適用最有利於行為人之法律。其中有關本件部分
    ：(一)修正後刑法施行法已增訂第1 條之1 ：「中華民國九十
    四年一月七日刑法修正施行後，刑法分則編所定罰金之貨幣
    單位為新臺幣。九十四年一月七日刑法修正時，刑法分則編
    未修正之條文定有罰金者，自九十四年一月七日刑法修正施
    行後，就其所定數額提高為三十倍。但七十二年六月二十六
    日至九十四年一月七日新增或修正之條文，就其所定數額提
    高為三倍。」並於九十五年七月一日施行。另刑法第三十三
    條第五款修正為：「主刑之種類如下：五、罰金：新臺幣一
    千元以上，以百元計算之」。從而，刑法分則編各罪所定罰
    金刑之最高數額，於上開規定修正後並無不同，惟修正後刑
    法第33條第5 款所定罰金刑最低數額，較之修正前提高，依
    刑法第2 條第1 項前段規定，自以適用修正前刑法第33條第
    5 款規定有利於被告。(二)修正前刑法第47條原規定：「受有
    期徒刑之執行完畢，或受無期徒或有期徒刑一部之執行而赦
    免後，5 年以內再犯有期徒刑以上之罪者，為累犯，加重本
    刑至二分之一」，修正後之刑法第47條第1 項則規定：「受
    徒刑之執行完畢，或一部之執行而赦免後，5 年以內故意再
    犯有期徒刑以上之罪者，為累犯，加重本刑至二分之一」；
    查本件被告有如附件犯罪事實欄所載之有期徒刑執行紀錄，
    此有臺灣高等法院被告前案紀錄表1 份附卷可參，其於受有
    期徒刑執行完畢後，5 年以內故意再犯本件有期徒刑以上之
    罪，無論依修正前、後之刑法第47條規定，均構成累犯；比
    較新舊法之結果，修正後之規定，並未較有利於被告。(三)又
    修正前刑法第41條第1 項前段原規定：「犯最重本刑為5 年
    以下有期徒刑以下之刑之罪，而受6 個月以下有期徒刑或拘
    役之宣告，因身體、教育、職業、家庭之關係或其他正當事
    由，執行顯有困難者，得以1 元以上3 元以下折算1 日，易
    科罰金」，而依當時有效之罰金罰鍰提高標準條例第2 條（
    已於95年7 月1 日刪除生效）前段規定，就上開數額提高為
    100 倍折算1 日，亦即修正前刑法第41條第1 項前段所規定
    之易科罰金折算標準，係以銀元100 元至300 元折算1 日（
    依現行法規所定貨幣單位折算新臺幣條例第2 條規定折算為
    新臺幣後，係以新臺幣300 元至900 元折算1 日）；另修正
    後之刑法第41條第1 項前段則規定：「犯最重本刑為5 年以
    下有期徒刑以下之刑之罪，而受6 個月以下有期徒刑或拘役
    之宣告者，得以新臺幣1,000 元、2,000 或3,000 元折算1
    日，易科罰金」，亦即修正後刑法第41條第1 項前段所規定
    之易科罰金折算標準，係以新臺幣1,000 元、2,000 元或
    3,000 元折算1 日；比較新舊法之結果，修正後之規定，並
    非較有利於被告，是此部分自應適用被告行為時即修正前之
    刑法第41條第1 項前段規定，定其折算標準。(四)綜合上述各
    條文修正前、後之比較，及前揭刑法第2 條第1 項前段、後
    段所闡釋之「從舊、從輕」原則比較結果，爰應適用被告行
    為時之法律，即修正前刑法（即行為時法）之相關規定予以
    論處。茲本件原審判決後，刑法上開規定雖均經修正施行，
    但經比較適用後本件既仍以修正前規定為有利於上訴人即被
    告，是本件即應以原判決所適用之行為時法為原則，而非例
    外適用修正後之新法，因此原判決雖未及比較適用法律，然
    對判決結果既顯然不生影響已如前述，自毋庸撤銷改判，附
    此說明（最高法院95年度台上字第3934號判決意旨可資參照
    ）。
三、被告經合法傳喚，無正當理由未於審判期日到庭，爰不待其
    陳述，逕行判決。
據上論斷，應依刑事訴訟法第455 條之1 第1 項、第3 項、第36
8 條、第371 條、第373 條，判決如主文。
本案經檢察官朱學瑛到庭執行職務。
中    華    民    國    95    年    12    月    28    日
                  刑事第三庭審判長法  官  陳忠行
                                  法  官  廖怡貞
                                  法  官  蕭胤瑮
上列正本證明與原本無異。
不得上訴。
                                  書記官  黃炎煌
中    華    民    國    95    年    12    月    28    日
附錄本案論罪科刑法條全文：
動產擔保交易法第38條：
動產擔保交易之債務人，意圖不法之利益，將標的物遷移、出賣
、出質、移轉、抵押或為其他處分，致生損害於債權人者，處三
年以下有期徒刑、拘役或科或併科六千元以下之罰金。


司法院資訊處製作；財團法人民間司法改革基金會備份。
